【裁判字號】    94,上易,1118
【裁判日期】    950321
【裁判案由】    業務侵占
【裁判全文】
臺灣高等法院臺中分院刑事判決        94年度上易字第1118號
上  訴  人
即  被  告  甲○○
選任辯護人  徐明珠  律師
            林更穎  律師
上列上訴人因業務侵占案件，不服臺灣臺中地方法院93年度易字
第1210號中華民國94年7月18日第一審判決 （起訴案號：臺灣臺
中地方法院檢察署92年度偵字第18215號） ，提起上訴，本院判
決如下：
    主      文
上訴駁回。
甲○○緩刑貳年。
    事實及理由
一、本案經本院審理結果，認第一審判決認事用法及量刑均無不
    當，應予維持，並引用第一審判決書記載之事實、證據及理
    由（如附件）。被告甲○○雖猶否認有業務侵占等犯行，辯
    稱：伊只是幫忙記帳，沒有在管錢，僅係依主管指示記帳，
    主管叫伊如何記載，伊即如何記載，伊製作好傳票，即交主
    管審核，伊無侵占之行為，告訴人提出之傳票等資料，並非
    完整，傳票非均當日製作，而部分款項之現金支出係自當日
    收入中逕扣抵支付，恐因而致傳票金額與實際金額產生出入
    ，伊無侵占22萬元之行為云云。惟查(一)被告甲○○之業務侵
    占等犯行，罪証甚明，業經原審法院認定明確，並已詳敘其
    理由。(二)而被告甲○○上訴認其於90年度決算報表上就台中
    商銀透支金額一項應為誤載，而辯稱其係記帳錯誤，並非侵
    占，因而以原審法院判決依該項誤載，而認定被告甲○○侵
    占該22萬元，有所違誤，請求本院函查臺中商業銀行后里分
    行，有關告訴人自90年1月1日至91年6月1日止之交易明細表
    資料，加以比對資料，惟據臺中商業銀行后里分行於94年10
    月11日以中后里字第09403700990 號函覆本院並檢附乙○○
    支票存款戶交易明細資料乙份附卷可稽後，而經本院提示於
    被告甲○○及其辯護人閱後亦供承「從該資料可知結算報告
    表上包含甲存的金額九萬餘元，銀行送來的資料與原審判決
    認定的金額相符合。」等情，足見被告甲○○上開所辯其於
    90年度決算報表上就台中商銀透支金額一項係為誤載，及其
    辯稱係記帳錯誤云云，顯不合實情，原審法院判決依該項記
    載，而認定被告甲○○侵占該22萬元，自有所據，要無不合
    。(三)且証人即告訴人代表人吳洲孝亦於本院指訴「本件被告
    甲○○之犯罪事實均有憑證可證，我們是依據被告製作的傳
    票去查核得知被告甲○○有侵占，因為我們的主任委員懷疑
    被告做帳有問題，所以才拿被告製作的傳票拿回去查帳，再
    經會計師事務所核對及我的核對，發現帳戶金額與實際存款
    不符，我當時是擔任財務副組長，有會計的概念，我也有拿
    回去核對，而發現有問題，被告稱並未侵占款項，係其記帳
    有問題，此為其片面之詞，其於移交時，結餘應交出的款項
    與存款簿金額不符合，有相關傳票及帳目可憑，我們並無抽
    換或作任何更改。且被告是高商畢業，在廟中工作七、八年
    之久，不可能有記錯的情形。另九萬元的帳目，是應扣未扣
    的款項，所以有實際的差額。」等語，經核上開臺中商業銀
    行后里分行函覆本院並檢附乙○○支票存款戶交易明細資料
    ，核與告訴人前開所述情節相符，是告訴人之指述被告甲○
    ○有侵犯行，堪信為真，被告所辯，應係諉卸之詞，不足採
    信。(四)被告犯行堪以認定，被告上訴意旨仍執前詞，否認犯
    罪，指摘原判決不當，為無理由，應予駁回。(五)又被告前未
    曾受有期徒刑以上刑之宣告，有臺灣高等法院被告全國前案
    紀錄表附卷可憑，其因一時失慮，偶罹刑典，事後已與被害
    人和解，賠償損害，深具悔意，而告訴人亦表示願予原諒，
    經此刑之宣告後，被告甲○○應知警惕而無再犯之虞，本院
    因認暫不執行其刑為當，予以宣告緩刑貳年，用啟自新。
二、據上論斷，應依刑事訴訟法第三百七十三條、第三百六十八
    條、刑法第七十四條第一款，判決如主文。
本案經檢察官丙○○到庭執行職務。
中    華    民    國    95    年    3     月    21    日
              刑事第二庭  審判長法  官  李  璋  鵬
                                法  官  康  應  龍
                                法  官  蕭  錦  鍾
上列正本證明與原本無異。
不得上訴。
                                書記官  廖  次  芬
中    華    民    國    95    年    3     月    22    日
                                                      Ｒ


司法院資訊處製作；財團法人民間司法改革基金會備份。
